臺北高等行政法院裁定　　　　　　　　　　　　　　　九十年度訴字第四八三二號
　　原　　　告　環亞股份有限公司
　　代　表　人　甲　○董事長.
　　被　　　告　財政部臺北市國稅局
　　代　表　人　張盛和（局長）
右當事人間因營利事業所得稅事件，原告不服財政部中華民國九十年五月二十三日台
財訴第0000000000號訴願決定，提起行政訴訟，本院裁定如左：
    主    　文
原告之訴駁回。
訴訟費用由原告負擔。
    理    　由
一、按訴訟標的為確定判決或和解之效力所及者，行政法院應以裁定駁回之，為行政
    訴訟法第一百零七條第一項第九款所明定。又按官署之行政處分，經人民依行政
    爭訟之手段請求救濟，而經受理訴願之官署就實體上審查決定而告確定，或經行
    政法院就實體上判決確定者，即兼有形式上及實質上之確定力，任何人對於同一
    事項，既不得再行爭執，而為該處分之官署及其監督官署，亦不能復予變更。
二、本件原告以其七十七年度營利事業所得稅事件中利息支出新台幣（下同）四、四
    一六、○○○元部分，主張均取有合法憑證，且為營業經營上所必需，初查予以
    利息資本化，前經原告申請復查未獲變更，訴經財政部台財訴第0000000
    00號訴願決定撤銷重核，經被告重核復查決定雖准予追認利息支出四、四一六
    、○○○元，惟其餘商品盤損部分仍未變更，且其他損失部分亦未獲追認，致影
    響原告之權益甚鉅，又其列報之利息支出均為業務營運上所必須，並無利息資本
    化之必要，被告未予詳查原告購置資產之資金來源，即予設算利息資本化，顯有
    不當等語，乃提起訴願，遭財政部於九十年五月二十三日以台財訴第00000
    00000號決定駁回，遂向本院提起行政訴訟。
三、第以原告前因七十七年度營利事業所得稅結算申報，原經被告書面審查核定全年
    所得八四、五八三、八五二元，後經抽查結果，調整核定全年所得額為一一二、
    一二四、二六九元。原告不服，就利息支出、商品盤損、其他損失、折舊費用及
    前三年核定虧損扣除額部分，申經復查結果，未獲變更，原告不服，提起訴願，
    經財政部以八十三年十月二十四日台財訴第000000000號訴願決定將利
    息支出及商品盤損部分撤銷，由被告另為處分，其餘訴願駁回，被告乃以八十四
    年八月二十一日（八四）財北國稅法字第八四○三七九七二號重核復查決定，准
    予追認利息支出四、四一六、○○○元，其餘部分未准變更。原告復就商品盤損
    一、二○二、一六三元部分，循序提起訴願、再訴願，均遭駁回，遂提起行政訴
    訟，經行政法院（現改制為最高行政法院）八十五年度判字第二八七一號判決駁
    回其訴，被告於全案判決確定後變更核定全年所得額為一○七、七○八、二六九
    元，課稅所得額四六、○八二、三九六元，核定補原告營利事業所得稅二、一七
    五、○九三元，短估金六五三、五○○元，併同前已核定補徵之短估金一、一三
    四、三○二元，共加徵短估金一、七八七、八○二元及行政救濟加計利息一、○
    九一、五九七元。原告不服，對加徵之短估金及行政救濟加計利息不服，申經復
    查結果，被告准予核減短估金三六三、四八八元及行政救濟加計利息一四○、二
    七六元，其餘未獲變更，原告猶未甘服，提起訴願，經財政部以台財訴第000
    00000號訴願決定，將短估金及短估金行政救濟加計利息部分均撤銷，囑由
    被告另為處分，其餘訴願駁回。被告重核結果，仍維持原核定，原告仍表不服，
    復提起訴願，經財政部八十九年九月二十七日台財訴第0000000000號
    訴願決定略以：本件加徵之短估金有無八十五年七月三十日增訂公布之稅捐稽徵
    法四十八條之三規定之適用，核仍有究明之必要為由，將原處分撤銷，囑由被告
    另為處分，案經被告重核結果，以八十九年十月二十五日財北國稅法字第八九○
    三九六七一號復查決定書，准予註銷短估金一、四二四、三一四元及短估金加計
    行政救濟利息，原告不服，就利息支出四、四一六、○○○元部分、商品盤損部
    分及其他損失部分復提起本件訴願等情，有上開處分書、復查決定、訴願及再訴
    願決定暨行政法院判決等影本附卷可稽。
四、經查系爭利息支出經被告初查以民生大廈預付房屋款七三、六○○、○○○元，
    依平均利率百分之六計算利息四、四一六、○○○元自利息支出中減除，予以資
    本化，原告不服，於八十一年三月二十六日申經復查結果，未獲准變更，提起訴
    願後經財政部八十三年十一月二十四日台財訴第000000000號訴願決定
    ，將原處分關於利息支出及商品盤損部分撤銷，由被告另為處分，經被告重為復
    查決定結果，於八十四年八月二十一日以財北國稅法字第八四○三七九七二號復
    查決定追認系爭利息支出四、四一六、○○○元，原告對該復查決定僅就商品盤
    損一、二○二、一六三元部分循序提起訴願、再訴願及行政訴訟（行政法院八十
    五年度判字第二八七一號判決），是系爭利息支出四、四一六、○○○元部分並
    未經原告提起訴願而告確定，而商品盤損部分亦經上開行政爭訟程序及行政法院
    判決而告確定，均毋庸置疑。至其他損失部分，原告申請復查結果未獲准變更，
    提起訴願、再訴願及行政訴訟（包括另提起再審之訴），均遭駁回，有行政法院
    八十四年度判字第二六五○號判決、八十五年度判字第三五二號判決可資參照，
    依前開法條規定，其訴訟標的為確定判決之效力所及，至為灼然。茲原告就上述
    業已確定之同一事項重複請求，揆之首揭法條規定及說明，自為法所不許。從而
    被告予以否准，訴願決定機關財政部以原告係對不存在之處分提起訴願，應不受
    理，理由雖有不同，然結論並無二致，原告復提起本件行政訴訟，顯非合法，應
    予駁回。又本件訴訟因不合法既經駁回，其實體上之主張即無庸審酌論究，併予
    敘明。
五、依行政訴訟法第一百零七條第一項第九款、第十款、第一百零四條、民事訴訟法
    第九十五條、第七十八條，裁定如主文。
中　　華　　民　　國　　　九十一　　年　　　五　　　　月　　　十五　　　日
                 　　　　　 臺 北 高 等 行 政 法 院   第 一 庭
                                           審 判 長  法  　官　鄭忠仁
                                         　          法  　官　楊莉莉
                                         　          法  　官　林育如
右為正本係照原本作成。
如不服本裁定，應於送達後十日內向本院提出抗告狀（須按他造人數附繕本）。
中　　華　　民　　國　　　九十一　　年　　　五　　　　月　　　十六　　　日
  　　　　　　　　　　　　　　　　　　　　　　　　　 書 記 官　林如冰
